Minutes et répertoires du notaire Jean VINGTAIN, 3 septembre 1798 - 29 avril 1822 (étude V)
Archives nationales
- Répertoire(s) de Jean VINGTAIN, 3 septembre 1798 - 18 mai 1822; MC/RE/V/11 - MC/RE/V/15
  - Répertoire. 1812, 4 avril - 1815, 30 décembre, 4 avril 1812 - 30 décembre 1815; MC/RE/V/13
    - Inventaire après décès de Marie-Magdelaine Vaillant, veuve en premières noces de Nicolas Guet, et décédée épouse en secondes noces de Pierre-François Dubois, demeurant rue du Faubourg Saint-Honoré., 21 juin 1813
      inventaire après décès; Faubourg-Saint-Honoré (rue du); Vaillant, Marie-Madeleine; Dubois, Pierre-François; Guet, Nicolas
    - Inventaire après décès de Jean-Baptiste Piedecocq, demeurant à Paris, rue des Ecouffes, n° 21., 22 juin 1813
      inventaire après décès; Ecouffes (rue des); Piedecocq, Jean-Baptiste
    - Inventaire après décès de François Couteau, débitant de tabac, quai des Ormes, n° 54., 24 juin 1813
      inventaire après décès; Ormes (quai des); Couteau, François; commerçant
    - Inventaire après décès de Pierre-Nicolas Lafeuillade, cordonnier, rue des Arcis, n° 54., 26 juin 1813
      inventaire après décès; Arcis (rue des); Lafeuillade, Pierre-Nicolas; cordonnier
    - Inventaire après décès de Jeanne Body, veuve d'Armand-Augustin-Joseph Courtois, rue des petites-Ecuries, n° 6., 29 juillet 1813
      inventaire après décès; Petites-Ecuries (rue des); Body, Jeanne; Courtois, Armand-Augustin-Joseph
    - Inventaire après décès d'Antoine Jourdan, rue Saint-Marc, n° 14., 3 août 1813
      inventaire après décès; Saint-Marc (rue); Jourdan, Antoine
    - Inventaire après décès d'Antoinette-Marie Joury, veuve en premières noces de Didier Lemoine, et en deuxièmes noces de Thibaut Pallet,capitaine de vétérans, demeurant rue de Grenelle au Gros-Caillou, n° 8., 12 août 1813
      inventaire après décès; Grenelle (rue de); Gros-Caillou (quartier); Joury, Antoinette-Marie; Pallet, Thibaut; Lemoine, Didier; officier (armée)
    - Inventaire après décès d'Angélique-Françoise-Charlotte Fincken Dautmarche, épouse de François-Joseph de Jetphort, rue de Mesnil-Montant, n° 55., 14 août 1813
      inventaire après décès; Ménilmontant (rue de); Fincken-Dautmarche, Angélique-Françoise-Charlotte; Jetphort (de), François-Joseph
    - Inventaire après décès d'Edmond Loë, comte d'Insteuradt, sénateur, demeurant rue de Taranne, n° 10., 20 août 1813
      inventaire après décès; Taranne (rue); Loë, Edmond; sénateur
    - Inventaire après décès de Jean-Baptiste Verdier, marchand chaudronnier, demeurant rue de Vaugirard, n° 4., 2 septembre 1813
      9 août 1817, procès-verbal de vente d'un fonds de marchand chaudronnier, rue de Vaugirard, n° 4, RE/XXIV/19.
      inventaire après décès; procès-verbal; Vaugirard (rue de); Verdier, Jean-Baptiste; forgeron
    - Inventaire après décès de Pierre-Alexandre-François Berger, rue Boucher, n° 4., 3 septembre 1813
      inventaire après décès; Boucher (rue); Berger, Pierre-Alexandre-François
    - Suite d'un procès verbal du 21 août 1813. Inventaire après décès de Madeleine Guyard., 4 septembre 1813
      inventaire après décès; Guyard, Madeleine
    - Inventaire après décès de Marie-Marguerite Bénard, épouse de Louis-Antoine Dolle, rue du Faubourg Saint-Denis, n° 105., 8 septembre 1813
      inventaire après décès; Faubourg-Saint-Denis (rue du); Bénard, Marie-Marguerite; Dolle, Louis-Antoine
    - Inventaire après décès de Nicolas Herbin,demeurant rue de Paradis, n° 10., 22 septembre 1813
      inventaire après décès; Paradis (rue de); Herbin, Nicolas
    - Inventaire après décès de Jean-Félix Séchan, rue Jean-Jacques Rousseau, n° 20., 29 septembre 1813
      inventaire après décès; Jean-Jacques-Rousseau (rue); Séchan, Jean-Félix
    - Inventaire après décès de Claude-Louise Cabeuil, veuve de Pierre Cousin, demeurant, place des Vosges, n° 1., 1er octobre 1813
      inventaire après décès; Vosges (place des); Cabeuil, Claude-Louise; Cousin, Pierre
    - Inventaire pour divorce par consentement mutuel de Louis-Henry Lottin, garde magasin d'habillement, demeurant rue du Bacq, n° 45, et de Marie-Rose Costalin, son épouse, demeurant, de droit, avec lui., 6 octobre 1813
      inventaire; Lottin, Louis-Henry; Costalin, Marie-Rose
    - Inventaire après décès de Louis Firmin., 8 octobre 1813
      inventaire après décès; Firmin, Louis
    - Inventaire après décès de madame Alexis Cohendet, veuve de François Couteau, quai des Ormes, n° 54., 12 octobre 1813
      inventaire après décès; Ormes (quai des); Cohendet, Alexis; Couteau, François
    - Inventaire après décès de Jean-Baptiste Mauduit, demeurant rue de Haute-Vannerie, n° 42., 25 octobre 1813
      inventaire après décès; Vannerie (rue de la); Mauduit, Jean-Baptiste
    - Inventaire après décès de Marie Reitz, épouse de François-Théodore Debain, peintre, rue Saint-Martin, n° 161., 25 novembre 1813
      inventaire après décès; Saint-Martin (rue); Reitz, Marie; Debain, François-Théodore; peintre
    - Inventaire tendant au divorce de François-Dorothé Béville et de Louise-Suzanne-Thérèse Ponsignon, son épouse., 24 décembre 1813
      inventaire; Béville, François-Dorothé; Ponsignon, Louise-Suzanne-Thérèse
    - Inventaire après décès d'Anne-Louise Grappin, veuve de Jean-Marie Lafolie, rue d'Aboukir., 11 janvier 1814
      inventaire après décès; Aboukir (rue d'); Grappin, Anne-Louise; Lafolie, Jean-Marie
    - Inventaire après décès de Frédéric-Henry Walther, général de division., 31 janvier 1814
      inventaire après décès; Walther, Frédéric Henri (1761-1813); officier général
    - Inventaire après décès de Pierre-Jacques Lantrigède., 7 février 1814
      inventaire après décès; Lantrigède, Pierre-Jacques
    - Inventaire après décès de Charles-Nicolas Pelrin, demeurant rue du Faubourg Saint-Denis, n° 1., 9 février 1814
      inventaire après décès; Faubourg-Saint-Denis (rue du); Pelrin, Charles-Nicolas
    - Inventaire après décès de Casimir Payen, sous-chef à l'administration de la guerre, demeurant rue du Temple, n° 108., 10 février 1814
      inventaire après décès; Temple (rue du); Payen, Casimir
    - Inventaire après décès de Benoist Pugnet., 5 mars 1814
      inventaire après décès; Pugnet, Benoist
    - Inventaire après décès de Charles Bossu., 10 mars 1814
      inventaire après décès; Bossu, Charles
    - Inventaire après décès de Jean-Louis Drouard., 25 mars 1814
      inventaire après décès; Drouard, Jean-Louis
    - Inventaire après décès d'Augustin-Charles Savary Desbrulons, docteur en médecine, demeurant rue Servandoni, n° 26., 29 mars 1814
      inventaire après décès; Ferronnerie (rue de la); Savary Desbrulons, Augustin-Charles; docteur d'université
    - Inventaire après décès de Jean-Charles Maisonneuve, lamineur et découpeur, demeurant rue de la Tannerie, n° 10., 9 avril 1814
      inventaire après décès; Tannerie (rue de la); Maisonneuve, Jean-Charles
    - Inventaire après décès de François Rossignol, rue de Bretagne, n° 23., 23 avril 1814
      inventaire après décès; Bretagne (rue de); Rossignol, François
    - Inventaire après décès de Jean-Baptiste Ozanne, ancien boucher, demeurant rue des Ecrivains, n° 30., 28 avril 1814
      inventaire après décès; Ecrivains (rue des); Ozanne, Jean-Baptiste; boucher
    - Inventaire après décès de René-Rémy Magin, propriétaire, demeurant rue des Prêtres-Saint-Paul, n° 9., 28 avril 1814
      inventaire après décès; Prêtres-Saint-Paul (rue des); Magin, René-Rémi
    - Inventaire après décès de Jacques-Antoine Mollier-Gozé, marchand de vin, rue du Vert-Bois, n° 18., 29 avril 1814
      inventaire après décès; Vertbois (rue du); Mollier-Gozé, Jacques-Antoine; commerçant
    - Inventaire après décès de Marie-Louise-Adélaïde Milochin, veuve de Pierre Faron Guerrier de Bérence., 24 mai 1814
      inventaire après décès; Milochin, Marie-Louise-Adélaïde; Faron Guerrier de Bérence, Pierre
    - Inventaire après décès de Marie-Joseph-Edmond Delabar., 25 mai 1814
      inventaire après décès; Delabar, Marie-Joseph-Edmond
    - Inventaire après décès de Denis Duchesne, rue de la Mortellerie, n° 151., 8 juin 1814
      inventaire après décès; Mortellerie (rue de la); Duchesne, Denis
    - Inventaire après décès de Jean-Claude Richoux, marchand épicier, demeurant rue Saint-Victor, n° 5., 10 juin 1814
      inventaire après décès; Saint-Victor (rue); Richoux, Jean-Claude; commerçant
    - Inventaire après décès de Marie-Geneviève Lemaire, épouse d'Antoine Lemaire, cordonnier, demeurant rue de la Tonnellerie, n° 44., 16 juin 1814
      inventaire après décès; Tonnellerie (rue de la); Lemaire, Marie-Geneviève; Lemaire, Antoine; cordonnier
    - Inventaire après décès de Louis-Charles de Bonnefoy., 20 juin 1814
      inventaire après décès; Bonnefoy, Louis-Charles de
    - Inventaire après décès de Marie-Catherine Langlois, épouse de Jacques-Gabriel Martin., 24 juin 1814
      inventaire après décès; Langlois, Marie-Catherine; Martin, Jacques-Gabriel
    - Suite d'un procès verbal du 22 juin 1814. Inventaire après décès du baron Pierre-Guillaume Gratien, quai de Billy, n° 14., 29 juin 1814
      inventaire après décès; Billy (quai de); Gratien, Pierre-Guillaume
    - Inventaire après décès de Jean-Baptiste Vanot, 11 juillet 1814
      inventaire après décès; Vanot, Jean-Baptiste
    - Inventaire après décès de Marie-Thérèse Lesguiller, épouse de Pierre Parra, rue du Faubourg Saint-Antoine, n° 124., 11 juillet 1814
      inventaire après décès; Faubourg-Saint-Antoine (rue du); Lesguiller, Marie-Thérèse; Parra, Pierre
    - Inventaire après décès de Catherine Rousseau, veuve de Jean-Charles Duchesne, rue de la Femme-sans-Tête, n° 3., 13 juillet 1814
      inventaire après décès; Femme-sans-Tête (rue de la); Rousseau, Catherine; Duchesne, Jean-Charles
    - Inventaire après décès de Pierre-Joseph Vergniaud., 13 juillet 1814
      inventaire après décès; Vergniaud, Pierre-Joseph
    - Inventaire après décès de Jean Delahogue, rue du Petit-Carreau, n° 44., 25 juillet 1814
      inventaire après décès; Carneau (rue du); Delahogue, Jean
    - Inventaire après décès de Pierre Rambour, rue Culture Sainte-Catherine, n° 9., 30 juillet 1814
      inventaire après décès; Culture-Sainte-Catherine (rue de la); Rambour, Pierre
    - Inventaire après décès de Marie-Reine-Joséphine Pellissié, épouse de Pierre-Jean Simon, rue du Four Saint-Germain, n° 47., 26 août 1814
      inventaire après décès; Four-Saint-Germain (rue du); Pellissié, Marie-Reine-Joséphine; Simon, Pierre-Jean
    - Inventaire après décès de Marie-Louise Hémond, veuve de Jean-Philippe Leclerc., 29 août 1814
      inventaire après décès; Hémond, Marie-Louise; Leclerc, Jean-Philippe
    - Inventaire après décès de Louise Plée, rue de la Mortellerie, n° 101., 14 septembre 1814
      inventaire après décès; Mortellerie (rue de la); Plée, Louise
    - Suite d'un procès verbal du 16 août 1814. Inventaire après décès de Marie Dutertre., 20 septembre 1814
      inventaire après décès; Dutertre, Marie
    - Inventaire après décès d'Ennemond Laplace, rue Guénégaud, n° 24., 21 septembre 1814
      inventaire après décès; Guénégaud (rue); Laplace, Ennemond
    - Inventaire après décès de Pierre Mousset., 12 octobre 1814
      inventaire après décès; Mousset, Pierre
    - Inventaire après décès de Michel-François-Joseph Cholet de Jetphort, Vieille rue du Temple, n° 51., 14 octobre 1814
      inventaire après décès; Vieille-du-Temple (rue); Cholet de Jetphort, Michel-François-Joseph
    - Inventaire après décès de Jean Morel, logeur, rue du Faubourg Montmartre, n° 76., 21 octobre 1814
      inventaire après décès; Faubourg-Montmartre (rue du); Morel, Jean; hôtelier
    - Inventaire après décès de Marie Bouche, veuve de Julien Laroque, demeurant rue de Braque, n° 4., 30 novembre 1814
      inventaire après décès; Braque (rue de); Bouche, Marie; Laroque, Julien
    - Inventaire après décès d'Evariste-Désiré de Forges, vicomte de Parny, membre de l'Institut de France, et chevalier de l'ordre royal et militaire de Saint-Louis., 28 décembre 1814
      inventaire après décès; Parny, Evariste Désiré de Forges (1753-1814, vicomte de); écrivain
    - Inventaire après décès de Charles Fabio Brocheton, conseiller en la cour Royale de Paris, demeurant rue Saint-André-des-Arts, n° 52., 4 janvier 1815
      inventaire après décès; Saint-André-des-Arts (rue); Brocheton, Charles-Fabio; magistrat
    - Inventaire après décès de Michel Laumet, couvreur, demeurant rue du Monceau Saint-Gervais, n° 11., 14 janvier 1815
      inventaire après décès; Monceau-Saint-Gervais (rue du); Laumet, Michel; couvreur
    - Inventaire après décès de Marie-Anne Navyhos, épouse en secondes noces de Jean-Jacques Langumie, demeurant rue Michel-le-Comte, n° 10., 18 janvier 1815
      inventaire après décès; Michel-Le-Comte (rue); Navyhos, Marie-Anne; Langumie, Jean-Jacques
    - Inventaire après décès de Jean-Baptiste Legret, demeurant rue Beaurepaire, n° 10., 1er février 1815
      inventaire après décès; Beaurepaire (rue); Legret, Jean-Baptiste
    - Inventaire après décès de Nicolas Frochot, chevalier de l'ordre royal et militaire de Saint-Louis, demeurant rue Saint-Merry, Hôtel Jabach., 14 février 1815
      inventaire après décès; Jabac (hôtel de); Saint-Merri (rue); Frochot, Nicolas
    - Inventaire après décès de Claude Grangeou, menuisier, demeurant rue de Berry, n° 18, au marais., 18 février 1815
      inventaire après décès; Berri (rue de); Grangeou, Claude; menuisier
    - Inventaire après décès de Guillaume Muller, dit Meunier, tailleur d'habits, demeurant rue Saint-Honoré, n° 199., 20 février 1815
      inventaire après décès; Saint-Honoré (rue); Muller dit Meunier, Guillaume; Meunier, Guillaume; tailleur d'habits
    - Inventaire après décès de Marguerite-Jeanne Leneuf, épouse de Louis-Jean Poudavigne, officier de la Légion d'Honneur, major au 13ème régiment d'infanterie de ligne, demeurant rue de Tracy, n° 7., 20 février 1815
      inventaire après décès; Tracy (rue de); Leneuf, Marguerite-Jeanne; Poudavigne, Louis-Jean
    - Inventaire après décès de Nicolas-François Berger, marchand de vin, demeurant rue du Bouloi, n° 17., 21 février 1815
      inventaire après décès; Bouloi (rue du); Berger, Nicolas-François; commerçant
    - Inventaire après décès de Sophie-Désirée-Josèphe Gressié, épouse de Louis-Philippe-Charles-Marie Raiffer, docteur en médecine, membre de la Légion d'Honneur, demeurant rue de Bourgogne, n° 40, Faubourg Saint-Germain., 10 mars 1815
      inventaire après décès; Bourgogne (rue de); Saint-Germain (faubourg); Gressié, Sophie-Désirée-Josèphe; Raiffer, Louis-Philippe-Charles-Marie; docteur d'université
    - Inventaire après décès d'Etienne-Maurice Lahire, ancien marchand boucher, demeurant rue des Barres, n° 6., 10 mars 1815
      inventaire après décès; Barres (rue des); Lahire, Etienne-Maurice; boucher
    - Inventaire après décès d'Antoine-Thadée de Basseville de la Coudraye, demeurant rue de Bourbon-Villeneuve, n° 58., 15 mars 1815
      inventaire après décès; Bourbon-Villeneuve (rue de); Basseville de la Coudraye, Antoine-Thadée de
    - Inventaire après décès de Jean-Baptiste Maillard et de Madeleine-Jeanne Laplanche, son épouse, demeurant quai de Bourbon, n° 53., 28 mars 1815
      inventaire après décès; Bourbon (quai de); Maillard, Jean-Baptiste; Laplanche, Madeleine-Jeanne
    - Inventaire après décès de Jeanne-Madeleine Royer, veuve de Claude Richoux, demeurant rue de la Verrerie, n° 12., 28 mars 1815
      inventaire après décès; Verrerie (rue de la); Royer, Jeanne-Madeleine; Richoux, Claude
    - Inventaire après décès de Marguerite Larcher, épouse divorcée de Jean-Jacques Leiris, demeurant cul-de-sac du Paon, n° 7., 1er avril 1815
      inventaire après décès; Larcher, Marguerite; Leiris, Jean-Jacques
    - Inventaire après décès d'Antoine Marteaux, demeurant quai de la Grève, n° 64., 4 avril 1815
      inventaire après décès; Grève (quai de la); Marteaux, Antoine
    - Inventaire après décès François-André Cahouet, garçon forgeron, demeurant rue du Roi-de-Sicile, n° 18., 6 avril 1815
      inventaire après décès; Roi-de-Sicile (rue du); Cahouet, François-André; forgeron
    - Inventaire après décès de Jean Vaillant, marchand menuisier, demeurant rue de la Poterie, n° 8., 15 avril 1815
      inventaire après décès; Poterie (rue de la); Vaillant, Jean; menuisier
    - Inventaire après décès de Louis Ragondet, ancien menuisier en bâtiment, demeurant rue Copeau, n° 18., 24 mai 1815
      inventaire après décès; Copeau (rue); Ragondet, Louis; menuisier
    - Inventaire après décès de Jean Delacour, marchand de vins, demeurant rue Mazarine, n° 64., 27 juillet 1815
      inventaire après décès; Mazarine (rue); Delacour, Jean; commerçant
    - Inventaire après décès de Louis-Joseph Hochon, demeurant rue du Coq-Héron, n° 9., 9 août 1815
      inventaire après décès; Coq-Héron (rue du); Hochon, Louis-Joseph
    - Procès verbal tendant à l'inventaire après décès de Gabrielle-Constance Gratien, décédée épouse de Joseph-Marie-Tristan Pellissier, employé, demeurant rue Sainte-Avoie, n° 33, divorcée de Mr Legras de Grandcourt., 29 août 1815
      procès-verbal; inventaire après décès; Sainte-Avoie (rue); Gratien, Gabrielle-Constance; Pellissier, Joseph-Marie-Tristan; Legras de Grandcourt (Mr)
    - Inventaire après décès de Louis Jouvey, propriétaire, demeurant rue Saint-Georges, n° 30., 2 septembre 1815
      inventaire après décès; Saint-Georges (rue); Jouvey, Louis
    - Inventaire après décès d'Auguste-Jean de Mauperché., 4 septembre 1815
      inventaire après décès; Mauperché, Auguste-Jean de
    - Inventaire après décès de Barbe-Geneviève-Jeanne Guerrier, épouse de Pierre-Nicolas Gendret, marchand pâtissier, demeurant rue Saint-Antoine, n° 4., 16 septembre 1815
      inventaire après décès; Saint-Antoine (rue); Guerrier, Barbe-Geneviève-Jeanne; Gendret, Pierre-Nicolas; pâtissier
    - Inventaire après décès de Jean-Baptiste-Nicolas Lemaire, artiste, demeurant rue Basse des Ursins, n° 13, 18 septembre 1815
      inventaire après décès; Basse-des-Ursins (rue); Lemaire, Jean-Baptiste-Nicolas; artiste
    - Inventaire après décès de Toussaint-Léon Wisnick, juge de paix du 9ème arrondissement, décédé rue des Barres, n° 4., 28 septembre 1815
      inventaire après décès; Barres (rue des); Wisnick, Toussaint-Léon; juge
    - Inventaire après décès de Marguerite-Victoire Cheval, dite Hubert., 29 septembre 1815
      inventaire après décès; Cheval, Marguerite-Victoire; Hubert, Marguerite-Victoire
    - Inventaire après décès d'Antoine Jourdan, négociant, demeurant rue Saint-Marc, n° 14., 18 octobre 1815
      inventaire après décès; Saint-Marc (rue); Jourdan, Antoine; négociant
    - Inventaire après décès de Benoîte-Marie Delaroa, veuve de Jean-Natal Imbert, demeurant rue des Nonaindières, n° 12., 23 octobre 1815
      inventaire après décès; Nonnains-d'Hyères (rue des); Delaroa, Benoîte-Marie; Imbert, Jean-Natal
    - Inventaire après décès de Claude-Alexandre Montagne, employé à la Banque de France, rue du Faubourg Saint-Denis, n° 89., 25 octobre 1815
      inventaire après décès; Faubourg-Saint-Denis (rue du); Montagne, Claude-Alexandre
    - Inventaire après décès de Marie-Nicole Jesneson, marchande de grain pour l'approvisionnement de Paris, épouse divorcée de Jacques-Gabriel Bardon, demeurant rue de la Mortellerie, n° 137., 25 octobre 1815
      inventaire après décès; Mortellerie (rue de la); Jesneson, Marie-Nicole; Bardon, Jacques-Gabriel
    - Inventaire après décès de Marie-Thérèse-Françoise Lemaire, épouse de Pierre-Nicolas Levol, demeurant rue Tranonain, n° 16., 30 octobre 1815
      inventaire après décès; Transnonnain (rue); Lemaire, Marie-Thérèse-Françoise; Levol, Pierre-Nicolas
    - Inventaire après décès de Denis-Pompée Bonamy, propriétaire, demeurant rue du Monceau Saint-Gervais, n° 15., 31 octobre 1815
      inventaire après décès; Monceau-Saint-Gervais (rue du); Bonamy, Denis-Pompée
    - Inventaire après décès d'Antoine Lemaire, cordonnier, demeurant rue de la Tonnellerie, n° 44., 13 novembre 1815
      inventaire après décès; Tonnellerie (rue de la); Lemaire, Antoine; cordonnier
    - Inventaire après décès de Nicolas Boullard, marchand de vins, demeurant quai des Tournelles, n° 15., 13 novembre 1815
      inventaire après décès; Tournelle (quai de la); Boullard, Nicolas; commerçant
    - Inventaire après décès de Jean-Dominique Laprime, tenant hôtel garni, demeurant rue Montmartre, n° 134., 7 décembre 1815
      inventaire après décès; Montmartre (rue); Laprime, Jean-Dominique; hôtelier
    - Inventaire après décès de Marie-Charlotte Blin, épouse de Jean-Jacques Lemoce, marchand de vins, demeurant quai Saint-Paul, n° 4., 7 décembre 1815
      inventaire après décès; Saint-Paul (quai); Blin, Marie-Charlotte; Lemoce, Jean-Jacques; commerçant
    - Inventaire après décès de Marie Sevestre, demeurant rue des Barres, n° 6., 16 décembre 1815
      inventaire après décès; Barres (rue des); Sevestre, Marie
    - Inventaire après décès de Jean-Baptiste-François Rohée, couvreur, demeurant rue des Barres, n° 22., 19 décembre 1815
      inventaire après décès; Barres (rue des); Rohée, Jean-Baptiste-François; couvreur
    - Inventaire après décès de Pierre-Joseph Landrieu et d'Angélique-Thérèse Deschamps, son épouse., 27 décembre 1815
      inventaire après décès; Landrieu, Pierre-Joseph; Deschamps, Angélique-Thérèse
  - Répertoire. 1816, 1er janvier - 1819, 17 mai, 1er janvier 1816 - 17 mai 1819; MC/RE/V/14
    - Inventaire après décès de Jean-Pierre-Antoine Bauschelet, orfèvre, fabricant de bijoux d'argent, demeurant rue Saint-Martin, n° 54., 8 janvier 1816
      MC/RE/V/14
      inventaire après décès; Saint-Martin (rue); Bauschelet, Jean-Pierre-Antoine; orfèvre; orfèvre
    - Inventaire après décès de Nicolas-Jean-René Picot, laveur de cendres, et de Marie-Jeanne Ménage, son épouse, demeurant rue de la Vannerie, n° 16., 11 janvier 1816
      inventaire après décès; Vannerie (rue de la); Picot, Nicolas-Jean-René; Ménage, Marie-Jeanne
    - Inventaire après décès de Jacques-Nicolas Gilson, aubergiste, demeurant rue de la Mortellerie, n° 134., 26 janvier 1816
      inventaire après décès; Mortellerie (rue de la); Gilson, Jacques-Nicolas; hôtelier
    - Inventaire après décès de Marie-Louise Curton, décédée rue des Cinq-Diamants, n° 2, veuve de Jacques-Michel Delabrierre., 29 janvier 1816
      inventaire après décès; Cinq-Diamants (rue des); Curton, Marie-Louise; Delabrierre, Jacques-Michel
    - Inventaire après décès d'Angélique-Félicité Laroche, épouse de Jean-Baptiste-Simon Martin, marchand de poils de lapins, demeurant rue des Petits-Champs Saint-Martin, n° 3., 2 février 1816
      inventaire après décès; Laroche, Angélique-Félicité; Martin, Jean-Baptiste-Simon; commerçant
    - Inventaire après décès de Marie-Madeleine Bance, veuve en premières noces de Christophe-Michel de Valliou, et en secondes noces de Jean-Eulalidat-François-Frédéric-Jacques Trusneau, ancien avocat., 8 février 1816
      inventaire après décès; Bance, Marie-Madeleine; Trusneau, Jean-Eulalidat-François-Frédéric-Jacques; Valliou (de), Christophe-Michel; avocat
    - Inventaire après décès de Catherine-Françoise Delavaux, épouse de François-Joseph Rémy, marchand passementier, demeurant rue Saint-Denis, n° 304., 16 février 1816
      inventaire après décès; Saint-Denis (rue); Delavaux, Catherine-Françoise; Rémy, François-Joseph; passementier
    - Inventaire après décès de Léonard-Pierre Dosmond, ancien architecte expert, demeurant quai Pelletier, n° 10., 16 février 1816
      inventaire après décès; Pelletier (quai); Dosmond, Léonard-Pierre; architecte
    - Inventaire après décès de Louis-François Pernot, ancien marchand de vin traiteur, à Vaugirard, rue Neuve Blomet, n° 15., 21 février 1816
      inventaire après décès; Vaugirard (ancienne commune); Blomet (rue); Pernot, Louis-François; commerçant